臺灣臺北地方法院交通事件裁定　　　　　　　　　　九十一年度交聲字第九八四號
　　異議人即
　　受處分人　甲○○
右列異議人即受處分人因違反道路交通管理處罰條例案件，對於臺北市交通事件裁決
所中華民國九十一年六月十日所為之處分（原處分案號：北市裁三字第裁２２－ＡＸ
Ｘ０１２４６２號），聲明異議，本院裁定如左：
        主      文
異議駁回。
        理      由
一、按汽車駕駛人駕駛汽車倒車時，應注意其他車輛或行人，道路交通安全規則第一
    百十條第二款定有明文，如有違反者，應處新臺幣（下同）六百元以上一千二百
    元以下罰鍰，道路交通管理處罰條例第五十條第二款定有明文。又汽車駕駛人駕
    駛汽車違反道路交通安全規則因而肇事致人受傷者，吊扣其駕駛執照三個月至六
    個月，道路交通管理處罰條例第六十一條第三項，亦有規定。
二、本件異議人即受處分人甲○○於九十一年一月二十七日十一時三十四分許，駕駛
    車號２Ｂ—５８１號營業用小客車，沿臺北市○○○路北向南行駛至該路及民族
    西路口肇事地點倒車時，未注意行人，其後車尾撞及沿行人穿越道東向西穿越該
    址重慶北路之行人吳素雲，致吳素雲跌倒，右手撐地而受有右手骨折之傷害。嗣
    經報警處理，臺北市政府警察局交通警察大隊，以受處分人「倒車時不注意行人
    」，「違反道路交通安全規則因而肇事致人受輕傷」，有違反道路交通管理處罰
    條例第五十條第二款（贅載第一項）、第六十一條第三項（贅載第一款）之事實
    而掣單舉發。嗣受處分人於應到案日期前申訴，原處分機關函請舉發機關調查結
    果，仍認受處分人確有前揭違規事實，乃依道路交通管理處罰條例第五十條第二
    款，裁處受處分人罰鍰六百元，併依道路交通管理處罰條例第六十一條第三項，
    裁處受處分人吊扣駕駛執照三個月。
三、受處分人否認於右開被舉發時地撞傷吳素雲之事實而來狀辯稱：（一）當時受處
    分人正「準備」倒車，聽到聲響而下車察看，見一婦人倒地，乃基於正義感及愛
    心送醫，報警處理，且其所駕駛營業小客車完全無任何擦撞痕跡，有申訴紀錄表
    可查；（二）至於該婦人受傷原因，係因閃避人行道之機車，不慎從人行道上跌
    滑受傷所致，有傷者之聲明書可證云云。經查：（一）右開事實，業據受處分人
    及吳素雲於警訊中供述在卷，並有道路交通事故調查報告表、交通事故談話紀錄
    表、交通事故補充資料表、交通事故分析研判表、臺北市交通事件裁決所受理交
    通違規事件調查表等影本附卷可考；（二）又吳素雲於案發後受有傷害等事實亦
    經載明於本件交通事故分析研判表、調查報告表，且各載明吳素雲受有右手骨折
    之傷害，該紙交通事故分析研判表更經受處分人及吳素雲均簽名認定無訛，自應
    以雙方當時之記憶及確定載述內容而簽名之文書，方屬可採，已甚明確；（三）
    異議意旨再舉吳素雲事後和解所具之聲明書前來異議，且核其內容無非迴護受處
    分人違規事實等翻異之詞，及受處分人之申訴紀錄表，亦無非重覆自己陳述內容
    ，均難據以另為對受處分人有利認定。綜上所述，受處分人所辯，尚難採信。
四、本件受處分人確實有於右開時地，因違反道路交通安全規則第一百十條第二款及
    道路交通管理處罰條例第五十條第二款，而致人受傷之事實，原處分機關據以裁
    罰，乃依道路交通管理處罰條例第五十條第二款，裁處受處分人罰鍰六百元，併
    依道路交通管理處罰條例第六十一條第三項，裁處受處分人扣吊駕駛執照三個月
    ，尚無違誤，本件異議意旨為無理由，應予駁回。
五、據上論斷，應依道路交通案件處理辦法第十九條，裁定如主文。
中      華      民      國    九十一    年      十      月     十一     日
                                      臺灣臺北地方法院交通法庭
                                          法  官  黃程暉
右正本證明與原本無異。
如不服本裁定應於送達後五日內向本院提出抗告狀
                                          書記官  張華瓊
中      華      民      國    九十一    年      十      月     十五    日
